# 请教关于利润与所得税费用调整过程表的疑问

提问人：KOMA111 时间：2023-04-04 15:58:
如题，某公司的分公司上缴利润，在其单体报表层面的调整过程表里会体现为非应税收入的影响，合并层面抵消分红后，调整过程表里非应税收入的影响会因抵消变成 0 吗？还是不变？

回答人：chenyiwei
是否情况为：该公司的分公司不单独纳税，汇总到总公司一并纳税，但在总、分公司各自报表中根据自身会计利润调整为应纳税所得额后计算应交所得税和当期所得税费用？
如果是，则在总分公司汇总报表中，由于将总公司的“分公司上缴利润”和分公司的“上缴总公司利润”抵销，因此原先总公司报表中的“调整过程表里非应税收入的影响”项目会因此消除。